【裁判字號】    98,簡上,67
【裁判日期】    980423
【裁判案由】    竊盜
【裁判全文】
臺灣嘉義地方法院刑事判決              98年度簡上字第67號
上  訴  人
即  被  告  乙○○
上列上訴人因被告竊盜案件，不服本院九十八年度嘉簡第二四０
號中華民國九十八年二月二十日第一審簡易判決處刑（聲請簡易
判決處刑書案號：臺灣嘉義地方法院檢察署九十八年度偵字第一
二六九號），提起上訴，本院管轄之第二審合議庭判決如下：
    主  文
上訴駁回。
乙○○緩刑貳年。
    犯 罪 事 實
一、乙○○意圖為自己不法之所有，於民國九十八年一月十八日
    十六時四分許，與其不知情之女友在嘉義市○○路二六六號
    「富麗豪汽車旅館」一０六室內休息之際，趁機竊取客房內
    之大毛巾二條（價值合計新臺幣四百元）得手，隨即騎乘車
    牌號碼OQO -261號重型機車離去。嗣經汽車旅館經理甲○○
    發覺後，報警處理而循線查獲上情。
二、案經嘉義市政府警察局移請臺灣嘉義地方法院檢察署檢察官
    偵查後聲請以簡易判決處刑。
    理  由
一、按被告以外之人於審判外之陳述，經當事人於審判程序同意
    作為證據，法院審酌該言詞陳述或書面陳述作成時之情況，
    認為適當者，亦得為證據。當事人、代理人或辯護人於法院
    調查證據時，知有第一百五十九條第一項不得為證據之情形
    ，而未於言詞辯論終結前聲明異議，視為有前項之同意，刑
    事訴訟法第一百五十九條之五定有明文。查被告對於卷附各
    傳聞證據之證據能力未於言詞辯論終結前聲明異議，且經本
    院於審理逐一提示予被告表示意見。本院審酌採納上開傳聞
    證據，無礙被告於程序上之彈劾詰問權利，而認上開傳聞證
    據合於刑事訴訟法第一百五十九條之五規定，因而具證據能
    力，合先敘明。
二、訊據被告乙○○對上開犯罪事實坦承不諱，核與證人甲○○
    於警詢時證述情節相符，並有嘉義市政府警察局刑警大隊扣
    押筆錄、扣押物品目錄表、扣押物品收據、富麗豪汽車旅館
    旅客車號單、贓物認領保管單、被害報告書、車籍查詢─基
    本資料詳細資料各乙份及嘉義市政府警察局刑案現場蒐證照
    片三幀附卷可稽，均足徵被告於本院審理時之自白確與客觀
    事實相符，應係可採。故本件事證明確，被告上開犯行至堪
    認定，應依法論科。
三、核被告所為，係犯刑法第三百二十條第一項之竊盜罪。原審
    基此因認被告罪證明確，援引刑事訴訟法第四百四十九條第
    一項前段、第四百五十四條第二項，刑法第三百二十條第一
    項、第四十一條第一項前段，刑法施行法第一條之一第一項
    、第二項前段，逕以簡易判決判處被告拘役二十日，並諭知
    易科罰金之折算標準。經核其認事用法並無不當，量刑亦稱
    妥適，被告上訴意旨以其已與告訴人和解而指摘原判決不當
    云云，自無理由，應予駁回。再查，被告前未曾因故意犯罪
    受有期徒刑以上刑之宣告，此有其臺灣高等法院被告前案紀
    錄乙份附卷可憑，且被告已與告訴人達成和解，業得告訴人
    之宥恕，此有撤回告訴狀及本院公務電話紀錄各乙份在卷可
    憑，且被告於本院審理時深表悔意，經此起訴、審判之教訓
    ，其當知所警惕，信無再犯之虞，本院認其所宣告之刑，以
    暫不執行為適當，併予宣告緩刑二年，以啟自新。
據上論斷，應依刑事訴訟法第四百五十五條之一第一項、第三項
、第三百六十八條，刑法第七十四條第一項第一款，判決如主文
。
本案經檢察官陳則銘到庭執行職務。
中    華    民    國    98    年    4     月    23    日
                  刑事第五庭  審判長法  官   蔡廷宜
                                    法  官   啟夫
                                    法  官   曾宏揚
上列正本證明與原本無異。
本件不得上訴。
中    華    民    國    98    年    4     月    23    日
                                    書記官   陳慶昀
附錄本件論罪科刑法條：
中華民國刑法第320條第1項
（普通竊盜罪、竊佔罪）
意圖為自己或第三人不法之所有，而竊取他人之動產者，為竊盜
罪，處 5 年以下有期徒刑、拘役或 5 百元以下罰金。


司法院資訊處製作；財團法人民間司法改革基金會備份。
